【裁判字號】    89,訴,562
【裁判日期】    890703
【裁判案由】    槍砲彈藥刀械管制條例等
【裁判全文】
臺灣臺南地方法院刑事判決                          八十九年度訴字第五六二號
    公  訴  人  臺灣台南地方法院檢察署檢察官
    被      告  甲○○
    選任辯護人  蔡清河律師
右列被告因槍砲彈藥刀械管制條例案件，經檢察官提起公訴 (八十九年度偵字第二八
二二號、八十九年度偵字第四九五八號、八十九年度偵字第四六Ｏ五號)，本院判決
如左：
    主  文
甲○○未經許可持有手槍，處有期徒刑柒年拾月，併科罰金新台幣參拾萬元，如易服
勞役，以罰金總額與六個月之日數比例折算，並應於刑之執行完畢或赦免後令入勞動
場所強制工作參年。
扣案之手槍壹支（槍枝號碼二五五八Ｎ）、子彈壹顆，均沒收之。
    事  實
一、甲○○於民國（下同）八十一年六月十七日，因違反懲治盜匪條例經台灣高等法
    院台南分院判處有期徒刑十六年四月確定，而甫於八十八年五月十二日起假釋出
    獄並交付保護管束，現仍在保護管束期間（此部分不構成累犯），詎仍不知悔改
    ，因曾德隆（另案偵查中）先前與其女友林慧瓊發生爭執，遂於八十九年一月二
    十六日凌晨三時五分許，與甲○○共同未經許可無故攜帶制式捷克製七五Ｂ型口
    徑九釐米手槍各一支（甲○○持有之槍枝號碼為二五五八Ｎ、曾德隆持有之槍枝
    號碼則為四八八一Ｍ），由甲○○駕駛其所有自用小客車車號ＧＵ─四八九六號
    ，搭載曾德隆一起至林慧瓊位在台南市○○○路○段一四０號「羅浮宮理容院」
    之上班處所，由曾德隆先進入該店內與林慧瓊談判，該店之總務洪盛海亦出面迎
    接，甲○○則站立於該店門口處等候。隨後曾德隆與林慧瓊談判破裂，心生不滿
    ，即先以槍托毆打洪盛海之後腦勺，甲○○見狀亦衝進該店內徒手毆打洪盛海未
    成傷。又曾德隆明知以槍枝朝人之身體背部射擊子彈時，有致人於死之可能，竟
    獨自基於殺人之未必故意，持槍朝洪盛海之背部開槍射擊，使洪盛海受有右側橫
    隔撕裂傷、右側肺挫傷出血、肝撕裂傷、結腸穿孔及右側血腫等傷害，而甲○○
    見狀後，隨即與曾德隆共同基於恐嚇他人生命安全之犯意聯絡，分別持槍對天花
    板射擊共計二十三發子彈（其中甲○○射擊九顆），使在場之該店經理廖振祿、
    洪盛海及其他姓名年籍不詳之人因而心生畏懼，致生危害於安全後一起駕車逃逸
    ，而洪盛海隨後經送醫救治，始倖免於難。甲○○並於同年一月二十七日晚上八
    時許，將上開槍枝藏放在其位在台南縣新市鄉潭頂村潭頂五五０之二號旁之農運
    車處，嗣於八十九年二月二十三日下午五時許，經檢察官指揮員警於台南縣新市
    鄉潭頂村潭頂五五０之二號處逮捕甲○○，並於同日晚上九時二十分許，由甲○
    ○帶同警方在上開處所旁之農運車處查獲並扣有犯案之槍枝一支、子彈一顆。
二、案經台南市警察局第一分局、台南縣警察局永康分局報告台灣台南地方法院檢察
    官偵查起訴及經檢察官自動檢舉偵查起訴。
    理  由
一、右揭犯罪事實，業據被告甲○○於警訊、偵審中供認不諱，核與告訴人洪盛海指
    訴及證人即當場目擊之羅浮宮工作人員廖振祿、陳水木、許爾榮等人證述之情節
    相符，又扣有前開手槍一支及子彈一發及現場照片十四幀、國軍高雄總醫院診斷
    證明書影本、內政部警政署刑事警察局（下稱刑事局）八十九年二月十一日刑鑑
    字第一四一一四號各乙紙附卷足資佐憑。此外，台南市警察局第一分局於八十九
    年二月二十五日，將逮捕被告甲○○當日所查獲之槍枝送驗比對彈頭及彈殼之結
    果，確與被告甲○○及曾德隆等二人於同年一月二十六日案發時所射擊之二十三
    顆彈底紋痕特徵相符，亦即由現場所拾獲之彈殼，確係由查獲之槍枝（號碼：二
    五五八Ｎ）所射擊無疑，此有刑事局八十九年三月七日八九刑鑑字第二七三四三
    號函一紙在卷足憑；再者，被告甲○○所持有之上開槍械及子彈，經送驗結果，
    確係捷克製七五Ｂ型口徑９ｍｍ制式半自動手槍，槍管內具六條右旋之來復線，
    機械性能良好，認具有殺傷力；而該子彈認係口徑９ｍｍ制式子彈，認具殺傷力
    ，亦有刑事局八十九年三月二日鑑驗通知書影本一紙附卷可按，被告自白確與事
    實相符，事證明確，被告自白確與事實相符，被告前開犯行已堪認定，應予依法
    論科。
二、查九０手槍手槍屬制式手槍，為槍砲彈藥刀械管制條例第四條第一項第一款之手
    槍，核被告甲○○上開所為，係犯槍砲彈藥刀械管制條例第七條第四項之未經許
    可無故持有手槍罪、同條例第十二條第四項之未經許可無故持有子彈罪、第三百
    零五條恐嚇危害安全罪。被告甲○○與曾德隆就上開恐嚇危害安全罪間，有犯意
    聯絡及行為分擔，為共同正犯。被告甲○○同時持有上開槍彈行為，為一個持有
    之行為而觸犯二種罪名，應依刑法第五十五條想像競合犯之規定，從一重之持有
    手槍罪論處。又其所犯持有手搶罪與恐嚇危害安全二罪間，有方法結果之牽連關
    係，為牽連犯，應從重罪之持有手槍罪論處。爰審酌被告素行、犯後坦承之態度
    ，及其犯罪之動機、目的、手段，以及未經許可無故持有手槍及子彈，嚴重危害
    社會治安等一切情狀，量處如主文所示之刑，併就罰金部分，諭知易服勞役折算
    標準，以示懲儆。又依修正後之槍砲彈藥刀械管制條例第十九條第一項規定：「
    犯第七條之罪，經判處有期徒刑者，應於刑之執行完畢或赦免後，令入勞動場所
    ，強制工作，其期間為三年」，本件被告犯同條例第七條第四項之未經許可持有
    手槍罪，且其於公眾得出入之場所，開槍恐嚇公眾致生危害於社會安全及民眾生
    命財產，違法情節重大，是依據司法院大法官會議於八十七年十二月十八日作成
    釋字第四七一號解釋意旨觀之，有施予強制工作之必要，爰依同條例第十九條第
    一項規定，諭知被告應於刑之執行完畢或赦免後令入勞動場所強制工作三年，以
    資矯正。扣案手槍一支（槍枝號碼２５５８Ｎ）、子彈一顆，均係違禁物，應依
    刑法第三十八條第一項第一款之規定宣告沒收。
據上論斷，應依刑事訴訟法第二百九十九條第一項前段，槍砲彈藥刀械管制條例第七
條第四項、第十二條第四項、第十九條第一項，刑法第十一條前段、第三百零五條、
第五十五條、第四十二條第三項、第三十八條第一項第一款，罰金罰鍰提高標準條例
第一條前段、第二條，判決如主文。
本案經檢察官柯怡伶到庭執行職務。
中    華    民    國      八十九      年      七      月    三        日
                                  臺灣臺南地方法院刑事第三庭
                                      審判長法  官  董武全
                                            法  官  吳孟良
                                            法  官  謝家宜
右正本證明與原本無異。
如不服本判決，應於判決送達後十日內，向本院提出上訴狀。
                                            書記官  魏芝雯
中    華    民    國      八十九      年      七      月    五         日
附錄本件論罪科刑法條全文：
槍砲彈藥刀械管制條例第七條第四項
未經許可，持有、寄藏或意圖販賣而陳列第一項所列槍砲、彈藥者，處五年以上有期
徒刑，併科新台幣一千萬元以下罰金。
槍砲彈藥刀械管制條例第十二條第四項
未經許可，持有、寄藏或意圖販賣而陳列子彈者，處五年以下有期徒刑，
併科新台幣三百萬元以下罰金。
中華民國刑法第三百零五條
以加害生命、身體、自由、名譽、財產之事，恐嚇他人致生危害於安全者
，處二年以下有期徒刑、拘役或三百元以下罰金。
槍砲彈藥刀械管制條例第十九條第一項
犯第七條、第八條、第十條、第十一條、第十二條第一項至第三項、第十三條第一項
至第三項之罪，經判處有期徒刑者，應於刑之執行完畢或赦免後，令入勞動場所，強
制工作，其期間為三年。


司法院資訊處製作；財團法人民間司法改革基金會備份。
